【裁判字號】    99,抗,591
【裁判日期】    990519
【裁判案由】    聲請提審
【裁判全文】
臺灣高等法院刑事裁定                  99年度抗字第591號
抗  告  人
即聲 請 人  甲○○
上列抗告人因聲請提審案件，不服臺灣臺北地方法院中華民國九
十九年四月九日裁定（九十九年度提字第三號），提起抗告，本
院裁定如下：
    主  文
抗告駁回。
    理  由
一、原審裁定略以：抗告人即聲請人甲○○因犯放火燒燬建築物
    罪，經最高法院於民國八十八年九月二十三日以八十八年度
    台上字第五四一一號判決駁回上訴，判處抗告人有期徒刑十
    二年確定，聲請人於八十八年十月八日入監執行，現在臺灣
    綠島監獄執行，刑期至九十九年八月十二日，此有本院被告
    前案紀錄表在卷可參。是抗告人現並未遭違法逮捕拘禁及羈
    押。揆諸前開法條規定，抗告人之聲請為無理由，應予駁回
    。
二、抗告意旨略以：抗告人於八十七年八月十三日至八十八年十
    月八日遭違法羈押，於上開期間屬冤獄之偵審。嗣後所為之
    裁判應為自始無效、不具拘束力之裁判。抗告人自遭違法羈
    押後即不斷聲請提審及冤獄賠償，惟迄今已逾十一年之久，
    仍未獲救濟。原審駁回抗告人所提提審之聲請，裁定內並未
    說明准駁之理由，顯有刑法第一百二十四條、第一百二十五
    條之枉法裁判之違法云云。
三、經查：
（一）按人民被法院以外之任何機關逮捕拘禁時，其本人或他人
      得向逮捕拘禁地之地方法院聲請提審；法院接受提審之聲
      請書狀，依法律之規定，認為無理由者，應於二十四小時
      內以裁定駁回之，提審法第一條、第四條第一項分別定有
      明文。又按憲法第八條第一項規定：人民身體之自由應予
      保障。除現行犯之逮捕由法律另定外，非經司法或警察機
      關依法定程序，不得逮捕拘禁。非由法院依法定程序，不
      得審問處罰。非依法定程序之逮捕、拘禁、審問、處罰，
      得拒絕之。而所謂逮捕，係指以強制力，解送現行犯或通
      緝犯至一定處所。所謂拘禁，係指以強制力，將人拘束於
      特定處所。惟該前提均須為逮捕拘禁之行為係「被法院以
      外之任何機關」及「非法」，始得聲請提審。如人民被法
      院以外機關「依法」逮捕拘禁者，自不得聲請提審（詳司
      法院三十七年院解字第四０三四號解釋參照）。
（二）抗告人甲○○因犯公共危險罪案件，經臺灣臺北地方法院
      檢察署於八十七年八月十四日分八十七年偵字第一六九０
      六號偵查案件，於八十七年九月二十五日偵查終結，經臺
      灣臺北地方法院於八十七年十一月十八日以八十七年度訴
      字第一五０三號刑事判決判處有期徒刑十二年，嗣經本院
      於八十八年七月二十三日以八十七年度上訴字第五二九四
      號判決及最高法院於八十八年九月二十三日以八十八年度
      台上字第五四一一號判決駁回上訴確定，現正在臺灣綠島
      監獄受刑中等情，有抗告人甲○○臺灣高等法院被告全國
      前案紀錄表在卷可稽，足見於偵、審中之羈押，均依法定
      程序為之，與憲法第八條第一項前段及提審法第一條之「
      逮捕」、「拘禁」不同。況抗告人甲○○已於八十八年十
      月八日入監服刑，尚非屬於受逮捕拘禁之狀態，自不發生
      提審問題。是抗告人之聲請意旨核與聲請提審之要件並不
      相合。
四、原審以抗告人聲請提審，為無理由，裁定予以駁回，於法並
    無違誤。抗告意旨指摘原裁定不當，請求撤銷原裁定，為無
    理由，應予駁回。
據上論斷，應依刑事訴訟法第四百十二條，裁定如主文。
中    華    民    國    99    年    5     月    19    日
                  刑事第十八庭審判長法  官  吳鴻章
                                    法  官  周政達
                                    法  官  曾淑華
以上正本證明與原本無異。
本件不得再抗告。
                                    書記官  王增華
中    華    民    國    99    年    5     月    21    日

司法院資訊處製作；財團法人民間司法改革基金會備份。
